# 同一控制合并比较报表编制

提问人：PIL 时间：2015-11-20 12:56:16
同一控制下的企业合并，在编制合并当期期末的比较报表时，应视同参与合并各方在最终控制方 开始实施控制时即以目前的状态存在。提供比较报表时，应对前期比较报表进行调整。因企业合并实 际发生在当期，以前期间合并方账面上并不存在对被合并方的长期股权投资，在编制比较报表时，应 将被合并方的有关资产、负债并入后，因合并而增加的净资产在比较报表中调整所有者权益项下的资 本公积(资本溢价或股本溢价)。 如果被合并方未分配利润为负数，则编制抵消分录后合并报表中资本公积为负数，请问资本公积可以以负数形式列示于合并报表上吗？

回答人：chenyiwei
被合并方未分配利润为负数是不会导致合并报表层面的资本公积出现负数的，请注意核对。即使是被合并方的合并日未分配利润余额为负数，也应当以负数进行“恢复”，这样的“恢复”操作实际上会增加资本公积的。